# 有关利润分配的问题

提问人：启航-漫步绿茵 时间：2019-09-19 14:48:13
现有一公司 A 被另一公司B 收购，B 公司与 A 公司前股东约定，并购日前盈余全部归前股东所有，A 公司提了部分盈余公积，问：并购日前未分配利润及盈余公积是否都属于前股东的盈余，归前股东所有，由前股东拿走？
陈版及各位大神指导！

回答人：chenyiwei
这属于对合同条款的解释问题，应由交易双方自行协商并达成一致意见。我们作为独立中介机构不应擅自作出判断和处理。
如果双方认可将盈余公积也计入 “盈余”，则鉴于盈余公积不能直接用于利润分配，这部分金额可能需要由受让方额外补偿给转让方。